【裁判字號】    97,訴,2227
【裁判日期】    980205
【裁判案由】    商業會計法
【裁判全文】
臺灣臺北地方法院刑事判決              97年度訴字第2227號
公  訴  人  臺灣臺北地方法院檢察署檢察官
被      告  甲○○
選任辯護人  袁瑞成律師
上列被告因違反稅捐稽徵法案件，經檢察官提起公訴（97年度偵
字第19812號），被告於準備程序就被訴犯罪事實為有罪之陳述
，本院以簡式審判程序審理，判決如下：
    主  文
甲○○犯稅捐稽徵法第四十三條第一項之幫助逃漏稅捐罪，處有
期徒刑參月，如易科罰金，以新臺幣壹仟元折算壹日，減為有期
徒刑壹月又拾伍日，如易科罰金，以新臺幣壹仟元折算壹日；又
犯稅捐稽徵法第四十三條第一項之幫助逃漏稅捐罪，處有期徒刑
貳月，如易科罰金，以新臺幣壹仟元折算壹日。應執行有期徒刑
參月，如易科罰金，以新臺幣壹仟元折算壹日
    事  實
一、甲○○明知乙○○係蘇武牧羊餐飲股份有限公司（設臺北市
    松山區○○○路○段285號，下稱蘇武牧羊餐飲公司）負責人
    ，而蘇武牧羊餐飲公司與凱挺有限公司（下稱凱挺公司）、
    泊昀有限公司（下稱泊昀公司）並無實際銷貨交易，竟基於
    幫助蘇武牧羊餐飲公司逃漏營業稅之犯意，向真實姓名年籍
    不詳綽號「KEVIN」之饒姓成年男子購買凱挺公司（負責人
    黃博頌涉犯幫助逃漏稅捐之罪嫌，另案經臺灣臺中地方法院
    檢察署檢察官以97年偵字第15565號提起公訴）如附表所示
    不實統一發票2張、泊昀公司（負責人謝浩州另案偵辦中）
    如附表所示不實統一發票1張，嗣分別2次於民國96年2月底
    、3月間，在上址營業處所，以統一發票面額百分之5之代價
    ，出賣並交付予乙○○，作為蘇武牧羊餐飲公司之進貨憑證
    ，並由乙○○利用不知情之記帳人員，分別於96年3月15日
    （甲○○第1次犯罪行為成立時）、同年5月15日（甲○○第
    2次犯罪行為成立時）申報營業稅時，用以申報扣抵96年1、
    2月及96年3、4月銷項稅額新臺幣（下同）0000000元、0000
    000元，並記入帳冊，以此不正當方法逃漏營業稅100000元
    、80952元，足以生損害於稅捐稽徵機關對於稅捐稽徵之正
    確性，並影響國家稅收課徵之收入。
二、案經財政部臺灣省中區國稅局移送臺灣臺中地方法院檢察署
    檢察官陳請臺灣高等法院檢察署檢察長令轉臺灣臺北地方法
    院檢察署檢察官偵查起訴。
    理  由
一、前開事實，業據被告甲○○於本院準備程序及審理時坦承不
    諱（詳本院卷第49頁至54頁），並有共同被告乙○○偵查中
    之供述筆錄（詳臺灣臺中地方法院檢察署96年度他字第3954
    號影印卷第112頁）、凱挺公司專案申請檔統一發票查核名
    冊、財政部臺灣省中區國稅局東山稽徵所刑事案件告發書、
    凱挺公司開立買受人為被告蘇武牧羊餐飲公司不實發票影本
    共2張、泊昀公司開立買受人為被告蘇武牧羊餐飲公司不實
    發票影本1張、被告蘇武牧羊餐飲公司96年1、2月銷售額與
    稅額申報書影本、被告蘇武牧羊餐飲公司96年3、4月銷售額
    與稅額申報書影本、被告蘇武牧羊餐飲公司承諾書影本、財
    政部臺北市國稅局松山分局處分書Ｚ0000000000000號影本、
    臺灣臺中地方法院檢察署檢察官97年度偵字第15565號起訴
    書等附卷，足以佐證被告任意性自白之真實性。本件事證明
    確，被告犯行堪予認定，應依法論科。
二、核被告所為，係犯稅捐稽徵法第43條第1項之幫助逃漏稅捐
    罪，其2次幫助逃漏稅捐之行為相距約半月，犯意個別，行
    為可分，依法予以分論併罰，被告係於96年2月底同時交付2
    張凱挺公司如附表所示不實之統一發票2張予乙○○，僅為1
    次幫助犯行，與96年3月間交付泊昀公司如附表所示之不實
    統一發票1張予乙○○，共為2次幫助犯行，起訴書誤為被告
    有3次幫助逃漏稅犯行，尚有誤會。爰審酌被告因一時失慮
    ，貪圖小利，犯罪所生危害不大及於本院準備程序、審理程
    序中坦承犯罪，犯後態度尚可等一切情狀，分別量處如主文
    所示之刑，並諭知易科罰金之折算標準。被告所為上揭犯罪
    之第一次犯罪時間為96年3月15日（因本罪為結果犯，須因
    而生逃漏稅之結果始成立犯罪之故），而中華民國九十六年
    罪犯減刑條例於96年6月15日通過，並自96年7月16日開始施
    行，該條例第2條第1項規定：「犯罪在中華民國九十六年四
    月二十四日以前者，除本條例另有規定外，依下列規定減刑
    ：...。」，查被告之第一次犯罪行為係在96年4月24日以前
    所為（96年3月15日），且經本院宣告有期徒刑1年6月以下
    之刑，而無同條例規定不予減刑之情形，合於減刑之條件，
    依該條例第2條第1項第3款、第7條第1項規定減其宣告刑2分
    之1，再依刑法第51條第5款之規定，定其應執行刑，並諭知
    易科罰金之折算標準如主文所示。另被告第2次幫助逃漏稅
    捐之犯行成立於96年5月15日乙○○為蘇武牧羊餐飲公司申
    報營業稅時，用以申報扣抵96年3、4月銷項稅額0000000元
    ，並記入帳冊，以此不正當方法逃漏營業稅80952元時，已
    在96年4月24日之後，故不適用前揭減刑之規定，附此敘明
    。
三、如附表所示編號1、2、3之統一發票3張，雖供被告等犯罪之
    用，惟既以之作為報稅之附件並已交付稅捐單位，即為該單
    位所有，已不屬於被告所有，又非違禁物，與沒收之法律規
    定不符，自不得予以沒收，附此敘明。
據上論斷，應依刑事訴訟法第273條之1第1項、第299條第1項前
段，稅捐稽徵法第43條第1項，刑法第11條前段、第41條第1項前
段、第51條第5款，中華民國九十六年罪犯減刑條例第2條第1項
第3款、第7條第1項，判決如主文。
本案經檢察官申心蓓到庭執行職務。
中    華    民    國    98    年    2    月    5    日
                  刑事第十三庭  法  官  張文俊
以上正本證明與原本無異。
如不服本判決，應於收受送達後10日內向本院提出上訴書狀，並
應敘述具體理由；其未敘述具體上訴理由者，應於上訴期間屆滿
後20日內，向本院補提理由書（均應按他造當事人之人數附繕本
），「切勿逕送上級法院」。
                                書記官  陳鳳瀴
中    華    民    國    98    年    2    月    5    日
附錄本案論罪科刑法條全文：
稅捐稽徵法第43條
（教唆或幫助逃漏稅捐等之處罰）
教唆或幫助犯第41條或第42條之罪者，處3年以下有期徒刑、拘
役或科新臺幣6萬元以下罰金。
稅務人員、執行業務之律師、會計師或其他合法代理人犯前項之
罪者，加重其刑至二分之一。
稅務稽徵人員違反第33條規定者，除觸犯刑法者移送法辦外，處
1萬元以上5萬元以下罰鍰。
附表：
┌─┬──────┬─────┬──────┬─────┬────┐
│編│開立日期    │發票號碼  │銷售金額    │營業稅額  │公司名稱│
│號│            │          │            │          │        │
├─┼──────┼─────┼──────┼─────┼────┤
│ 1│96年1月30日 │RU00000000│   950,000元│  47,500元│凱挺公司│
├─┼──────┼─────┼──────┼─────┼────┤
│ 2│96年2月16日 │RU00000000│  1050,000元│  52,500元│凱挺公司│
├─┼──────┼─────┼──────┼─────┼────┤
│ 3│96年3月2日  │SU00000000│  1619,048元│  80,952元│泊昀公司│
├─┴──────┴─────┼──────┼─────┼────┤
│合計                        │3,619,048 元│ 180,952元│        │
└──────────────┴──────┴─────┴────┘


司法院資訊處製作；財團法人民間司法改革基金會備份。
